el: Τέχνες & Ψυχαγωγία > Χόμπι & Δημιουργικές Τέχνες > Τέχνες & Χειροτεχνίες > Υλικά τέχνης & χειροτεχνίας > Υλικά κεραμικής & γλυπτικής > Γάζα γύψου: Ρολά γάζας γύψου; Λωρίδες γάζας γύψου
en: Arts & Entertainment > Hobbies & Creative Arts > Arts & Crafts > Art & Crafting Materials > Pottery & Sculpting Materials > Plaster Gauze: Plaster Gauze Rolls; Plaster Gauze Strips
bg-BG: Изкуства и развлечения > Хобита и творчески изкуства > Изкуства и творчество > Творчески материали > Керамика и материали за моделиране > Гипсова лента: Гипсова лента на ролка; Гипсова лента на парчета
fi: Taide ja viihde > Harrastukset ja taiteet > Taide ja askartelu > Askartelumateriaalit > Keramiikka- ja veistomateriaalit > Harsokangas: Kipsiharsorullat; Kipsiharsoliuskat
hu: Művészet és szórakoztatás > Hobbik és kreatív művészet > Művészet és barkácsolás > Művészeti és kézműves anyagok > Fazekas és szobrászati anyagok > Gipszgéz: Gipszgéztekercsek; Gipszgézcsíkok
lt-LT: Menai ir pramogos > Hobiai ir menai > Menai ir amatai > Menų ir amatų medžiagos > Keramikos ir skulptūros medžiagos > Gipso marlė: Gipso marlės ritinėliai; Gipso marlės juostos
zh-CN: 艺术与娱乐 > 爱好/艺术创作 > 手工艺品 > 手工艺材料 > 陶艺/陶瓷/雕塑工具 > 石膏纱布: 石膏纱布卷; 石膏纱布条
zh-TW: 藝術/娛樂 > 嗜好和創作藝術 > 藝術品和手工藝品 > 藝術/手作材料 > 陶藝/雕刻材料 > 石膏紗布: 石膏紗布卷; 石膏紗布條
vi: Nghệ thuật và giải trí > Sở thích và nghệ thuật sáng tạo > Đồ thủ công mỹ nghệ > Vật liệu nghệ thuật & thủ công mỹ nghệ > Vật liệu điêu khắc và gốm > Gạc thạch cao: Cuộn gạc thạch cao; Dải gạc thạch cao
da: Kunst og underholdning > Hobby og håndarbejde > Håndarbejde og hobby > Materialer til håndarbejde og hobby > Pottemageri og modellering > Gips: Gipsgazeruller; Gipsgazestrimler
nb: Kunst og underholdning > Hobby og kreativitet > Kunst og håndverk > Kunst- og håndverksmaterialer > Pottemaker- og skulpturmaterialer > Gipsgaze: Gipsgazeruler; Gipsstriper
nl: Kunst en entertainment > Hobby's en creatieve vaardigheden > Handwerk en hobby's > Handwerk- en hobbymaterialen > Pottenbakken en beeldhouwen > Gipsgaas: Gipsgaasrollen; Gipsgaasstroken
ja: 芸術・エンターテイメント > 趣味・コレクション > クラフト・アート > アート・クラフト用素材 > 陶磁器・彫刻 > 石膏ガーゼ: 石膏ガーゼロール; 石膏ガーゼストリップ
pl: Sztuka i rozrywka > Hobby i sztuki piękne > Sztuka i rękodzieło > Materiały dla artystów i rękodzielników > Garncarstwo i rzeźbiarstwo > Gaza do modelowania: Gaza do modelowania w rolkach; Gaza do modelowania w paskach
ru: Искусство и развлечения > Хобби и творчество > Искусство и рукоделие > Материалы для художественных работ и рукоделия > Материалы для гончарного дела и лепки > Гипсовая марля: Гипсовая марля в рулонах; Полоски гипсовой марли
sl-SI: Kultura in zabava > Hobiji in ustvarjalne umetnosti > Umetnost in ročna dela > Materiali za umetniško ustvarjanje in ročna dela > Lončarski in kiparski materiali > Mavčna gaza: Zvitki modelirne gaze; Trakovi modelirne gaze
it: Arte e svago > Hobby e arti creative > Artigianato e hobby > Materiali per hobby e artigianato > Materiali per ceramica e scultura > Garza di gesso: Rotoli di garza di gesso; Strisce di garza di gesso
hr-HR: Umjetnost i zabava > Hobiji i kreativne umjetnosti > Umjetnost i rukotvorine > Materijali za umjetnost i rukotvorine > Keramika i materijali za kiparstvo > Gaza za gips: Role gaze za gips; Trake gaze za gips
tr: Sanat ve Eğlence > Hobiler ve Sanatsal Çalışmalar > Sanatlar ve El İşleri > Sanat ve El İşleri Malzemeleri > Çömlekçilik ve Heykelcilik Malzemeleri > Alçı Sargı Bezi: Alçı Sargı Bezi Ruloları; Alçı Sargı Bezi Şeritleri
pt-BR: Artes e entretenimento > Hobbies e artes > Arte e artesanato > Materiais de arte e de artesanato > Materiais para cerâmica e escultura > Gaze com gesso: Rolos de gaze com gesso; Tiras de gaze com gesso
cs: Umění a zábava > Hobby, hudba a výtvarné umění > Řemesla a koníčky > Materiál pro umění a řemesla > Keramika a sochařství > Sádrová gáza: Sádrová gáza v rolích; Pásky sádrové gázy
ko: 아트/엔터테인먼트 > 취미/예술 > 미술/공예 > 미술/공예 재료 > 도예/조각 재료 > 석고 붕대: 석고 붕대 롤; 석고 붕대 스트립
sv: Konst och underhållning > Hobby och skapande > Hantverk och hobbyer > Hobbymaterial > Keramik och skulptering > Gipsgasväv: Gipsgasbinda rullar; Gipsgasbinda remsor
es: Arte y ocio > Hobbies y artes creativas > Manualidades > Materiales para manualidades > Materiales de cerámica y alfarería > Gasa de yeso: Rollos de gasa de yeso; Tiras de gasa de yeso
ro-RO: Artă și divertisment > Hobby-uri și artă > Artizanat > Materiale pentru artă/artizanat > Materiale pentru olărit și sculptură > Tifon cu ipsos: Rulouri de tifon cu ipsos; Benzi de tifon cu ipsos
th: ศิลปะและความบันเทิง > งานอดิเรกและศิลปะสร้างสรรค์ > ศิลปะและงานฝีมือ > วัสดุงานศิลปะและงานฝีมือ > เครื่องปั้นดินเผาและวัสดุสำหรับการปั้น > ผ้าก๊อสปลาสเตอร์: ม้วนผ้าก๊อสปลาสเตอร์; ผ้าก๊อสปลาสเตอร์แบบแผ่น
fr: Arts et loisirs > Loisirs et arts créatifs > Loisirs créatifs > Matériaux pour loisirs créatifs > Matériaux pour poterie et sculpture > Gaze plâtrée: Rouleaux de gaze plâtrée; Bandes de gaze plâtrée
pt-PT: Artes e lazer > Passatempos e artes criativas > Artes e trabalhos manuais > Materiais para artes e trabalhos manuais > Materiais de olaria e escultura > Revestimento de gesso: Rolos de revestimento de gesso; Tiras de revestimento de gesso
sk-SK: Umenie a zábava > Záľuby a tvorivé dielne > Výtvarná dielňa > Materiály pre výtvarnú dielňu > Hrnčiarske a sochárske materiály > Sadrová gáza: Sadrové gázové rolky; Sadrové gázové pásy
de: Kunst & Unterhaltung > Hobby & Kunst > Kunsthandwerk & Hobby > Kunst- & Bastelmaterialien > Töpferei & Bildhauerei > Gipsgewebe: Gipsrollen; Gipsgewebe in Streifen